【裁判字號】    99,交易,396
【裁判日期】    990630
【裁判案由】    公共危險等
【裁判全文】
臺灣臺中地方法院刑事判決             99年度交易字第396號
公  訴  人  臺灣臺中地方法院檢察署檢察官
被      告  甲○○
上列被告因過失傷害等案件，經檢察官提起公訴（九十九年度調
偵字第二二０號），被告於準備程序中就被訴事實為有罪之陳述
，經告以簡式審判程序之要旨，並聽取當事人意見後，由本院裁
定改行簡式審判程序判決如下：
    主   文
甲○○服用酒類，不能安全駕駛動力交通工具而駕駛，處拘役伍
拾玖日，如易科罰金，以新臺幣壹仟元折算壹日。
    事   實
一、甲○○於民國九十八年八月二十一日上午九時許，在臺中市
    ○○區○○路上之十甲市場內，飲用啤酒若干後，已達不能
    安全駕駛動力交通工具之程度，竟仍於同日下午三時許，騎
    乘車牌號碼六ＧＳ－五五三號普通重型機車（車主為謝美蕊
    ），沿臺中縣太平市○○○路○段由南往北方向行駛，嗣於
    同日下午三時四十五分許，行經旱溪西路二段三百公尺處時
    ，本應注意汽車行駛時，駕駛人應注意車前狀況，並隨時採
    取必要之安全措施，而依當時天候為晴、光線為日間自然光
    線、柏油路面乾燥、無缺陷、亦無障礙物、視距良好，並無
    不能注意之情事，詎其竟因不勝酒力致未能注意及此。適有
    乙○○騎乘其所有之車牌號碼ＫＺＩ－一一五號普通重型機
    車，沿相同方向行駛在甲○○之機車前方，甲○○竟不慎由
    後方衝撞乙○○之機車，以致乙○○當場人車倒地，並受有
    「雙側手肘挫傷合併擦傷、右腳踝挫傷合併擦傷」等身體傷
    害（甲○○被訴過失傷害部分，業經乙○○撤回告訴）。嗣
    經警據報前往現場，且於同日下午三時五十一分，對甲○○
    測試其呼氣所含酒精濃度，發現其酒測值高達０‧八九MG/L
    ，始悉上情。
二、案經乙○○訴由臺中市警察局太平分局報告臺灣臺中地方法
    院檢察署檢察官偵查起訴。
    理   由
一、本件被告甲○○所犯為死刑、無期徒刑、最輕本刑為三年以
    上有期徒刑以外之罪，且非高等法院管轄第一審之案件，經
    本院行準備程序時，被告就被訴事實為有罪之陳述後，復經
    本院裁定行簡式審判程序，是其證據之調查，自不受刑事訴
    訟法第一百五十九條第一項、第一百六十一條之二、第一百
    六十一條之三、第一百六十三條之一及第一百六十四條至第
    一百七十條規定之限制，刑事訴訟法第二百七十三條之一第
    一項、第二百七十九條第二項前段、第二百七十三條之二分
    別定有明文，合先敘明。
二、上揭事實，業據被告甲○○於警詢、偵查、本院準備程序及
    審理時均坦承不諱，並有臺中縣警察局太平分局新平派出所
    員警職務報告、刑法第一百八十五條之三（酒後駕車）案件
    觀察紀錄表、舉發違反道路交通管理事件通知單、車籍查詢
    －基本資料詳細畫面、現場手繪圖、道路交通事故現場圖、
    道路交通事故調查報告表（一）、（二）、林森醫院診斷證
    明書各一份、道路交通事故當事人酒精測定紀錄表暨酒精濃
    度檢測單、證號查詢機車駕駛人各二份及現場照片十四張附
    卷可稽，足見被告之自白確與事實相符，堪予採信。按刑法
    第一百八十五條之三所稱服用酒類或其他相類之物，不能安
    全駕駛動力交通工具之公共危險罪，係屬抽象危險犯之規定
    ，此種抽象危險係伴隨飲酒過量之行為而當然成立。換言之
    ，只需客觀上有此種行為出現，危險即視為存在，至於有無
    肇事之具體結果，均不影響公共危險罪責之成立。另按服用
    酒類不能安全駕駛動力交通工具之認定，參考德國、美國之
    認定標準，對於酒精濃度呼氣已達每公升０．五五毫克或血
    液濃度達百分之０．一一以上，肇事率為一般正常人之十倍
    ，應認為已達不能安全駕駛之標準（法務部八十八年五月十
    八日八八法檢字第一六六九號函釋可資參照）。而本件被告
    甲○○酒後呼氣酒精濃度達每公升０．八九毫克，且復自後
    方衝撞被害人乙○○所騎乘之重型機車，顯見被告已達不能
    安全駕駛動力交通工具之程度至明。綜上所述，本件事證明
    確，被告上開犯行堪以認定。
三、核被告所為，係犯刑法第一百八十五條之三服用酒類不能安
    全駕駛動力交通工具而駕駛罪。爰審酌被告飲酒後已達不能
    安全駕駛之程度，猶貿然騎乘重型機車上路，致衝撞他人所
    騎乘之機車，行為殊無足取；惟念及其事後已與被害人乙○
    ○達成和解，被害人亦表示願意原諒被告，有本院九十九年
    六月十七日審判筆錄及臺中市東區調解委員會九十八年刑調
    字第四八一號調解書各一份附卷可佐，並考量被告酒精濃度
    超出法定標準之程度及其犯後始終坦承犯行，態度良好等一
    切情狀，量處如主文所示之刑，並諭知易科罰金之折算標準
    ，以示懲儆。
據上論斷，應依刑事訴訟法第二百七十三條之一第一項、第二百
九十九條第一項前段，刑法第一百八十五條之三、第四十一條第
一項前段，刑法施行法第一條之一第一項、第二項但書，判決如
主文。
本案經檢察官王淑月到庭執行職務。
中    華    民    國    99    年    6      月    30   日
                  刑事第十五庭    法  官  林學晴
上正本證明與原本無異。
如不服本判決應於收受送達後10日內向本院提出上訴書狀，並應
敘述具體理由；其未敘述上訴理由者，應於上訴期間屆滿後20日
內向本院補提理由書（均須按他造當事人之人數附繕本）「切勿
逕送上級法院」。
                                  書記官  簡雅文
中    華    民    國    99    年    6      月    30   日
【附錄本案論罪科刑法條】
中華民國刑法第一百八十五條之三
（重大違背義務致交通危險罪）
服用毒品、麻醉藥品、酒類或其他相類之物，不能安全駕駛動力
交通工具而駕駛者，處一年以下有期徒刑、拘役或科或併科十五
萬元以下罰金。

司法院資訊處製作；財團法人民間司法改革基金會備份。
